# 求助陈版，持有非上市公司股权投资公允价值计量

提问人：剑寒九州 时间：2020-09-03 12:33:07
请教陈版，我们审计的A公司持有B信托公司2.1%股权，原始投资成本为 2000 万元。管理层将其指定为以公允价值计量且变动计入其他综合收益的金融资产。 2019 年末，B信托公司经审计的净资产为 50 亿元。
A公司管理层觉得B信托公司是一家非上市公司，在活跃市场中没有报价，公允价值不能可靠计量，所以根据准则第四十四条“用以确定公允价值的近期信息不足”的规定，采用“成本法”进行后续计量计量。请问A公司的处理是否恰当？应该如何对该项股权投资公允价值计量？

回答人：chenyiwei
第四十四条原文：企业对权益工具的投资和与此类投资相联系的合同应当以公允价值计量。但在有限情况下，如果用以确定公允价值的近期信息不足，或者公允价值的可能估计金额分布范围很广，而成本代表了该范围内对公允价值的最佳估计的，该成本可代表其在该分布范围内对公允价值的恰当估计。
企业应当利用初始确认日后可获得的关于被投资方业绩和经营的所有信息，判断成本能否代表公允价值。
因此，并不是只要“用以确定公允价值的近期信息不足”就可以直接按成本计量，还要满足“成本代表了该范围内对公允价值的最佳估计”的条件。从你说的情况看，该项投资对应的被投资方账面净资产已经超过 1 亿元，显著高于成本，所以成本不是公允价值的最佳估计。
由于信托公司属于金融机构，其所持有的绝大部分资产均为金融资产，而金融资产或者以公允价值计量，或者以接近公允价值的摊余成本计量，因此如无其他特殊情况（如持有大额的以成本计量的不动产），可以以对应持有的账面净资产份额代表公允价值的最佳估计。